【裁判字號】    88,交易,527
【裁判日期】    890208
【裁判案由】    公共危險
【裁判全文】
臺灣臺北地方法院刑事判決                        八十八年交易字第五二七號
    公  訴  人  臺灣臺北地方法院檢察署檢察官
    被      告  甲○○
右列被告因公共危險案件，經檢察官提起公訴( 八十八年偵字第二三二七五號 )，本
院判決如左：
        主      文
甲○○服用酒類，不能安全駕駛動力交通工具而駕駛，處拘役伍拾日，如易科罰金，
以參佰元折算壹日。
        事      實
一、甲○○明知飲酒後其吐氣所含酒精成份超過每公升0.25毫克以上者，不得駕車，
    猶在飲用酒類後，明知其已酒醉( 經警測試其吐氣所含酒精成份每公升0.86毫克
     )不能安全駕駛動力交通工具( 汽車 )，猶於八十八年十月七日凌晨二時十六分
    許，駕駛車牌FJI-012 號重機車，沿臺北市○○區○○路二段由北往南方向行駛
    ，途經西園路二段二一二巷口，為臺北市政府警察局萬華分局桂林路派出所執行
    路檢員警查獲。
二、案經臺北市政府警察局萬華分局移送臺灣臺北地方法院檢察署檢察官偵查起訴。
        理      由
一、右揭事實，業據被告甲○○於警訊中供承不諱，並有臺北市政府警察局萬華分局
    八十九年一月十日北市警萬分刑字第八八六四四○三九○○號函附之「員警工作
    紀錄簿」影本壹紙在卷可稽，且其為警路檢測試吐氣所含酒精成份為每公升0.86
    毫克，有酒精測試表影本壹紙在卷可資佐證。被告甲○○於本院審理中辯稱「其
    為警攔檢時並未駕車而僅係要將機車推至巷口」云云，無非係畏罪卸責之詞，不
    足採信。按行為人飲酒後如其呼氣酒精濃度達於每公升0.5 毫克時，即有反應較
    慢、感覺減低、影響駕駛之輕到中度之中毒症狀；如其呼氣酒精濃度達於每公升
    0.75毫克時，更有思考改變、個性行為改變之輕到中度之中毒症狀，此有行政院
    國軍退除役官兵輔導委員會臺北榮民總醫院( 下稱：臺北榮民總醫院 )八十八年
    八月五日(八八)北總內字第二六八六八號函一紙附本院卷可稽，且行為人飲酒後
    其呼氣中酒精濃度如已達於每公升0.55毫克，其肇事率為一般未飲酒者之十倍，
    若行為人飲酒後其呼氣中酒精濃度已達於每公升0.85毫克，則其肇事率為更為一
    般未飲酒者之五十倍，此亦有中央警察大學交通學系暨交通管理研究所教授蔡志
    中之研究報告一紙附卷可憑，則被告甲○○經警路檢測得其呼氣酒精成份既然已
    有0.86毫克，其已達服用酒類後不能安全駕駛動力交通工具之狀態，至為灼然。
    本件事證明確，應予依法論科。
二、核被告甲○○所為，係犯刑法第一百八十五條之三服用酒類不能安全駕駛而駕駛
    罪。爰審酌被告甲○○犯行、尚未造成交通事故及犯罪後態度等一切情狀，量處
    如主文所示之刑並諭知易科罰金之折算標準，以示懲儆。
據上論斷，應依刑事訴訟法第二百九十九條第一項前段，刑法第一百八十五條之三，
第四十一條，罰金罰鍰提高標準條例第一條前段，第二條，判決如主文。
本案經檢察官蔡名堯到庭執行職務。
中      華      民      國    八  十  九    年    二      月     八     日
                          臺灣臺北地方法院交通法庭
                                  法  官  鍾      華
右正本證明與原本無異。
如不服本判決，應於判決送達後十日內向本院提出上訴狀 (應附繕本) ，上訴於臺灣
高等法院。
                                  書記官  黃  繡  琴
中      華      民      國    八  十  九    年    二      月      十    日
刑法第一百八十五條
損壞或壅塞陸路、水路、橋樑或其他公眾往來之設備或以他法致生往來危險者，處五
年以下有期徒刑，拘役或五百元以下罰金。
因而致人於死者，處無期徒刑或七年以上有期徒刑；致重傷者，處三年以上、十年以
下有期徒刑。
第一項之未遂犯罰之。


司法院資訊處製作；財團法人民間司法改革基金會備份。
